Nascimento: 12/04/1988 Belo Horizonte-MG, Brasil +55(31)99713-6818

Felipe Reis

falreis.eng.br falreis@gmail.com linkedin.com/in/falreis

Desenvolvedor backend para ambientes web e desktop desde 2006. Ampla experiência com projetos de larga escala nas áreas de contabilidade e educação. Conhecimento avançado em ASP.NET C#, PHP, Python e banco de dados relacionais.

Educação

PUC Minas, Brasil - Mestrado em Informática (em andamento - previsão 2019)

Udacity (Online) - Self Driving Car Engineer Nanodegree (9 meses)

PUC Minas, Brasil - Pós-Graduação em Engenharia de Produção

CEFET-MG, Brasil - Graduação em Engenharia de Computação

CEFET-MG, Brasil - Curso Técnico em Informática Industrial

Maio 2018

Outubro 2017

Dezembro 2012

Dezembro 2005

Experiências profissionais

<u>Prodabel</u> - Analista de Tecnologia da Informação

Belo Horizonte, Brasil | Maio 2014 - Julho 2017

- Desenvolvimento e sustentação de aplicações e rotinas contábeis (padrão CASP).
- Levantamento e análise de requisitos. Definição de soluções para sistema contábil.
- Tecnologias: Powerbuilder 12.5 (Desktop), PHP Zend 1.1 (Web), Oracle (Banco de Dados)

Ci&T Software S.A. - Engenheiro de Software Pleno

Belo Horizonte, Brasil | Julho 2013 - Março 2014

- Desenvolvimento e sustentação de aplicações para o setor educacional (acadêmico e financeiro).
- Tecnologias: ASP Clássico (Web), Oracle (Banco de Dados)

CSI Services Ltda. - Desenvolvedor de Sistemas

Belo Horizonte, Brasil | Setembro 2012 - Junho 2013

- Desenvolvimento de sistema para controle de outsourcing de impressão e gerenciamento de recursos.
- Desenvolvimento de filtro para o gerenciador de impressão de sistemas operacionais Linux (CUPS). Integração com o aplicação em Java, para bloqueio de impressão, quando não autorizada.
- Tecnologias: ASP.NET C# 4.0 + NHibernate (Web), MSSQL (Banco de Dados), C++ (CUPS)

Squadra Ltda. - Analista Desenvolvedor

Belo Horizonte, Brasil | Outubro 2011 - Junho 2012

- Desenvolvimento de aplicação de aquisição de créditos de transporte público;
- Desenvolvimento de aplicação de controle de licitação e pregão eletrônico.
- Tecnologias: ASP.NET C# 3.5/4.0 + NHibernate/Spring (Web), Oracle, MSSQL, CrystalReports.

Habilidades

Linguagens de programação: ASP.NET C#/VB, C++, Java, PHP, Javascript, HTML, Angular, Python, Powerbuilder. Banco de Dados: Oracle, MySQL, PostgreSQL, MSSQL

Frameworks/Libraries: jQuery, Bootstrap, Visual Studio, Eclipse, NetBeans. Outros recursos: Scrum, Git/GitHub, SVN, Anaconda, VS Code, Jupyter, GIMP.

Cursos e Certificados

ITA / Coursera - Princípios de Desenvolvimento Ágil de Software (30h) Google Cloud / Coursera - Developing Applications with Google Cloud Platform (32h) Janeiro 2017 Julho 2019

Outras Informações

Linguagens - Inglês (fluente), Francês (proficiência básica)

Programa de Pré Incubação - desenvolvimento de software entre Outubro 2010 e Dezembro 2011

Pesquisa científica - 4 artigos, publicados em congressos, seminários e revistas

Informações detalhadas e experiências anteriores a 2011 - disponíveis no meu perfil no Linkedin.